【裁判字號】    89,訴,246
【裁判日期】    890920
【裁判案由】    恐嚇取財等
【裁判全文】
臺灣苗栗地方法院刑事判決                          八十九年度訴字第二四六號
    公  訴  人  臺灣苗栗地方法院檢察署檢察官
    被      告  乙○○
右列被告因妨害自由案件，經檢察官提起公訴（八十八年度偵字第三八四三號），本
院判決如左：
    主  文
乙○○以加害生命之事，恐嚇他人致生危害於安全，處有期徒刑月，如易科罰金，
以佰元折算壹日。
扣案之菜刀及水果刀各壹把均沒收。
    事  實
一、乙○○及丙○○係堂兄弟關係，兩人因故有所嫌隙，於民國八十九年五月十五日
    晚間六時許，乙○○至丙○○位於苗栗縣公館尖山村九鄰尖山路二０住處向其祖
    母徐張完妹要得新臺幣（下同）二百元後，乙○○即與丙○○發生衝突，經丙○
    ○將乙○○驅離其住處後，乙○○因而心生不滿，竟起犯意遂於同年月日晚上七
    時二十分許，手持菜刀，另將水果刀放於長褲後口袋內，無故侵入其堂哥丙○○
    之前揭住處（侵入住宅部分業據撤回告訴），朝其住處丟擲磚塊並向丙○○恫稱
    ：要殺害伊全家等語，恐嚇丙○○，致生危害於丙○○之安全，使丙○○心生畏
    懼，旋於當日晚間七時三十分許，向警局報案，為警當場查獲，並扣得乙○○所
    有之菜刀及水果刀各一把。
二、案經丙○○訴由苗栗縣警察局苗栗分局報請臺灣苗栗地方法院檢察署檢察官偵查
    起訴。
    理  由
一、訊據被告乙○○固坦承有攜刀至告訴人丙○○住處及朝伊住處丟擲磚塊之事實，
    惟矢口否認，有恐嚇之犯行，辯稱伊因於八十九年五月十五日下午六時許有先至
    伊祖母徐張完妹住處即丙○○住處向祖母要得二百元，卻遭丙○○驅趕，因而心
    生不滿於同日晚上七時二十分許至丙○○住處，雖身上攜帶二把刀，唯伊只丟磚
    頭，並未出言要殺害告訴人全家云云，唯右揭事實，業據告訴人指訴綦詳且被告
    亦自承身上有攜帶刀械及向告訴人丙○○住處丟擲磚頭等情，復有被告所有之菜
    刀及水果刀扣案足資佐證，斯時被告心存怨懟，更已丟擲磚塊洩憤，則其口出惡
    言並亮刀張牙舞爪勢所難免，足徵告訴人所陳合於常情，堪以採信，被告空言否
    認有出言及持刀作勢恐嚇一情，衡為飾卸之詞，要不可取。第查，告訴人丙○○
    於遭被告恐嚇後，旋向警局報案一情，有警訊筆錄載明綦詳，則告訴人丙○○若
    非心生畏懼，何須旋即向警報案、提出告訴？可徵告訴人丙○○確因被告上開言
    語而心生畏懼。綜上事證明確，被告犯行堪以認定。
二、核被告乙○○所為，係犯刑法第三百零五條之恐嚇罪，公訴意旨認應依同法第三
    百四十六條第三項、第一項之恐嚇取財罪處斷，惟查告訴人丙○○於本院調查時
    陳稱被告第二次到伊住處只有講要殺死伊全家，未要錢等語（見本院八十九年八
    月四日訊問筆錄），另經本院依職權傳訊證人即告訴人丙○○之父母甲○○及丁
    ○○○均到庭證稱未聽聞被告向伊等要錢等語（見本院八十九年八月十四日訊問
    筆錄），是難認定被告有恐嚇取財之犯行，依恐嚇取財罪處斷，尚有未洽，惟起
    訴事實相同，爰依法變更起訴法條，併予敘明。爰審酌被告之品行、犯罪之動機
    、目的、手段、所生危害及犯罪後未坦承犯行，仍不知悔悟等一切情狀，量處如
    主文所示之刑，並諭知易科罰金之折算標準。扣案之菜刀及水果刀各一把，為被
    告所有之物，業據被告供明，且又係供本案犯罪所用，故應依法宣告沒收。
三、公訴意旨另以被告前開侵入告訴人住處行為尚犯有刑法第三百零六條之侵入住宅
    罪嫌云云，惟按告訴乃論之罪，告訴人於第一審辯論終結前得撤回其告訴。又告
    訴經撤回者，應諭知不受理之判決，刑事訴訟法第二百三十八條第一項、第三百
    零三條第三款分別定有明文。查本件告訴人丙○○告訴被告侵入住宅等案件，起
    訴書認為係觸犯刑法第三百零六條之侵入住宅罪，依同法第三百零八條之規定，
    須告訴乃論，茲據告訴人丙○○於本院審理中撤回告訴，揆諸前開說明，此部分
    本應諭知不受理，惟此部分與前開有罪部分有裁判上一罪之關係，爰不另為不受
    理之諭知，附此敘明。
據上論斷，應依刑事訴訟法第二百九十九條第一項前段、第三百條，刑法第三百零五
條、第四十一條、第三十八條第一項第二款，罰金罰鍰提高標準條例第一條前段、第
二條，判決如主文。
中      華      民      國    八十九    年     九    月       二十      日
                                  台灣苗栗地方法院刑事庭
                                      審判長法  官  周  淡  怡
                                            法  官  黃  賢  婷
                                            法  官  林  靜  雯
右正本證明與原本無異。
如不服本判決，應於判決送達後十日內向本院提出上訴狀( 應附繕本 )。
                                          書記官   李坤益
中    華    民    國            八十九    年    九    月     二十六     日
附錄：
刑法第三百零五條
刑法第三百零五條
以加害生命、身體、自由、名譽、財產之事，恐嚇他人致生危害於安全者，處二年以
下有期徒刑、拘役或三百元以下罰金。


司法院資訊處製作；財團法人民間司法改革基金會備份。
